臺灣臺南地方法院刑事判決　　　　　　　 96年度訴字第147號
公　訴　人　臺灣臺南地方法院檢察署檢察官
被　　　告　乙○○
上列被告因違反毒品危害防制條例案件，經檢察官提起公訴（96
年度毒偵字第40號），本院依簡式審判程序判決如下：
    主  文
乙○○施用第一級毒品，累犯，處有期徒刑拾月。
    事  實
一、乙○○前於民國88年間因施用毒品案件，經送觀察、勒戒後
    ，認有繼續施用毒品之傾向，而續執行強制戒治，嗣經停止
    強制戒治交付保護管束期滿，而經臺灣臺南地方法院檢察署
    檢察官於89年9月28日以89年度戒毒偵字第598號不起訴處分
    確定在案；復因施用毒品案件，經臺灣臺南地方法院檢察署
    檢察官以90年度毒偵字第1421號起訴並聲請強制戒治，經本
    院以91年度毒聲字第1648號裁定令入戒治處所施以強制戒治
    ，於92年5月3日強制戒治期滿執行完畢釋放，起訴部分則經
    本院以91年度訴緝字第56號刑事判決判處有期徒刑9 月確定
    ，與另判處有期徒刑7 月確定之施用毒品案件，定其應執行
    刑為1年3月確定，於93年12月9日執行完畢。
二、乙○○明知海洛因係毒品危害防制條例第2條第2項第1 款所
    明定之第一級毒品，不得施用、持有，仍於強制戒治執行完
    畢後5 年內，基於施用第一級毒品海洛因之犯意，於民國95
    年10月17日某時，在臺南市○區○○街87巷11號住處，以海
    洛因毒品摻入香菸吸食煙霧之方式，施用第一級毒品海洛因
    1 次。嗣於95年10月19日13時20分許，因其所騎乘後搭載楊
    金池之車牌號碼NLZ-759 號重型機車，未依規定安裝後視鏡
    ，遭警攔查，經徵其同意於當日14時45分許採集尿液，送請
    長榮大學檢驗結果，發現其尿液呈嗎啡陽性反應。
三、案經臺南市警察局第五分局報請臺灣高雄地方法院檢察署檢
    察官偵查起訴。
    理  由
一、程序方面─
  (一)按除被告所犯為死刑、無期徒刑、最輕本刑為3 年以上有期
    徒刑之罪或高等法院管轄第一審案件者外，於法院行準備程
    序進行中，被告先就被訴事實為有罪之陳述時，審判長得告
    知被告簡式審判程序之旨，並聽取當事人、代理人、辯護人
    及輔佐人之意見後，裁定進行簡式審判程序；且受命法官行
    準備程序，與法院或審判長有同一之權限，刑事訴訟法第27
    3條之1第1項及279條第2 項前段分別定有明文。本件被告乙
    ○○所為係犯死刑、無期徒刑、最輕本刑為3 年以上有期徒
    刑以外之罪，其於準備程序中就被訴事實為有罪之陳述，經
    受命法官告知簡式審判程序之旨，並聽取公訴人、被告之意
    見後，本院認為適宜由受命法官獨任進行簡式審判程序。
  (二)簡式審判程序之證據調查，不受刑事訴訟法第159條第1項、
    第161條之2、第161條之3、第163條之1及第164條至第170條
    規定之限制，亦為同法第273條之2所明文。是此，臺南市警
    察局第五分局偵辦涉嫌毒品危害防制條例案件送驗尿液年籍
    對照表（警卷第8頁），及長榮大學95年11月2日確認報告（
    警卷第9頁），本院自可採為證據，先此敘明。
二、認定犯罪事實所憑證據及理由─
  (一)訊據被告乙○○對於上揭事實供認不諱，而被告於事實欄所
    載時、地，為警查獲後所採集之尿液，經送往長榮大學檢驗
    結果，確呈嗎啡陽性反應，有卷附臺南市警察局第五分局偵
    辦涉嫌毒品危害防制條例案件送驗尿液年籍對照表，及長榮
    大學95年11月2 日確認報告（警卷第8頁至第9頁），經核與
    被告自白相符，被告前開自白當可採信。
  (二)依據CLARKE'S ISOLATION AND IDENTIFICATION OF DRUGS第
    2版記載，服用海洛因後24小時內約有服用量之80%排泄於尿
    液中，其於尿液排出最長期限，受施用劑量、施用方式、個
    人體質及其代謝情況等因素影響，因個案而異，一般可檢出
    最長時限為海洛因服用後2至4日，有行政院衛生署管制藥品
    管理局91年9 月23日管檢字第109652號函釋在案，此為本院
    職務上已知之事實。本件被告供認於上揭時、地施用第一級
    毒品海洛因，嗣於前開時、地為警查獲後，經警採集其尿液
    送請長榮大學檢驗結果，其尿液確呈嗎啡陽性反應，是被告
    之任意性自白核與事實相符，應堪採信。
  (三)被告前於88年間因施用毒品案件，經送觀察、勒戒後，認有
    繼續施用毒品之傾向，而續執行強制戒治，嗣經停止強制戒
    治交付保護管束期滿，而經本署檢察官於89年9月28 日以89
    年度戒毒偵字第598 號不起訴處分確定在案；復因施用毒品
    案件，經臺灣臺南地方法院檢察署檢察官以90年度毒偵字第
    1421號起訴並聲請強制戒治，經本院以91年度毒聲字第1648
    號裁定令入戒治處所施以強制戒治，於92年5月3日強制戒治
    期滿執行完畢釋放等節，有臺灣臺南地方法院檢察署刑案資
    料查註紀錄表及全國施用毒品案件紀錄表及臺灣高等法院被
    告前案紀錄表在卷足參。
  (四)綜上，被告前因犯毒品危害防制條例第10條之罪經強制戒治
    執行完畢釋放後5 年內，再犯本件施用毒品犯行，事證明確
    ，被告犯行堪以認定，應予依法論科。
三、論罪科刑之理由─
  (一)查海洛因係毒品危害防制條例第2條第2項第1 款所明定之第
    一級毒品，不得施用、持有。次按，犯毒品危害防制條例第
    10條施用第一級、第二級毒品之罪者，檢察官應聲請法院裁
    定，令被告入勒戒處所觀察、勒戒，經觀察、勒戒後，檢察
    官依據勒戒處所之陳報，認受觀察、勒戒人無繼續施用毒品
    傾向者，應即釋放，並為不起訴之處分；認受觀察、勒戒人
    有繼續施用毒品傾向者，檢察官應聲請法院裁定令入戒治處
    所強制戒治，其期間為6 個月以上，至無繼續強制戒治之必
    要為止，但最長不得逾1 年，強制戒治期滿，應即釋放，由
    檢察官為不起訴之處分；觀察、勒戒或強制戒治執行完畢釋
    放後，5 年內再犯第10條之罪者，應依一般刑事訴訟程序予
    以起訴論罪科刑，此觀諸毒品危害防制條例第20條第1 項、
    第2項、第23條第1項、第2項規定自明。
  (二)本件被告既曾因施用毒品案件，經法院裁定令入戒治處所施
    以強制戒治，於強制戒治期滿執行完畢釋放，其於強制戒治
    期滿執行完畢後5 年內，再犯本件施用第一級毒品案件，依
    前述規定自應予以起訴論罪科刑。
  (三)核被告所為，係犯毒品危害防制條例第10條第1 項之施用第
    一級毒品罪。又被告有如上事實欄所述前科事實，有臺灣高
    等法院被告前案紀錄表1 份在卷可查，其受有期徒刑執行完
    畢後，5 年以內故意再犯本件有期徒刑以上之施用毒品罪，
    為累犯，應依法加重其刑。
  (四)審酌被告前因施用毒品，並經觀察、勒戒及強制戒治程序，
    仍未能徹底戒絕吸毒惡行，顯見意志不堅，惟念其犯後坦承
    犯行，且施用毒品乃屬自戕行為，尚未害及他人，且犯後坦
    承犯行，態度良好等一切情狀，量處如主文所示之刑。
四、適用之法律─
  (一)刑事訴訟法第299條第1項前段、第273條之1第1項。
  (二)毒品危害防制條例第10條第1項。
  (三)刑法第11條前段、第47條第1項。
本案經檢察官甲○○到庭執行職務。
中　　華　　民　　國　　96　　年　　3 　　月　　19　　日
                      刑事第十一庭  法  官  張維君
以上正本證明與原本無異。
如不服本判決，應於判決送達後10日內，向本院提出上訴狀。（
須附繕本）
                                    書記官  黃傳鈞
中　　華　　民　　國　　96　　年　　3 　　月　　19　　日
附錄本案論罪科刑法條
毒品危害防制條例第10條
施用第一級毒品者，處 6 月以上 5 年以下有期徒刑。
施用第二級毒品者，處 3 年以下有期徒刑。
